臺北高等行政法院裁定
111年度救字第238號
聲  請  人  姜榮昇                                      

上列聲請人因與相對人臺北市政府警察局松山分局間交通裁決事
件，提起行政訴訟並聲請訴訟救助，經臺灣臺北地方法院以111
年度交字第90號及111年度救字第9號行政訴訟併案裁定移送本院
，就交通裁決併請求給付（本院111年度訴字第1422號）所聲請
訴訟救助部分，本院裁定如下：
    主  文
聲請駁回。
聲請訴訟費用由聲請人負擔。
    理  由
一、行政訴訟法第101條規定：「當事人無資力支出訴訟費用者
    ，行政法院應依聲請，以裁定准予訴訟救助。但顯無勝訴之
    望者，不在此限。」第102條第2項、第3項規定：「聲請人
    無資力支出訴訟費用之事由應釋明之（第2項）。前項釋明
    ，得由受訴行政法院管轄區域內有資力之人出具保證書代之
    （第3項）。」又行政訴訟法第101條所謂無資力，是指窘於
    生活，且缺乏經濟上的信用者而言（最高行政法院97年度裁
    聲字第18號判例參照）。另依行政訴訟法第176條準用民事
    訴訟法第284條規定，聲請人為釋明其無資力支出訴訟費用
    ，應提出得供法院即時調查的證據。而所謂釋明是指讓法院
    得到大致的心證，可以相信其主張為真實的程度。如聲請人
    未提出證據，或提出的證據未能使法院可信其無資力支出訴
    訟費用的主張為真實，即應將其聲請駁回。
二、聲請意旨略以：請求裁定廢棄111年1月25日臺北警察局松山
    分局舉發違反道路交通管理事件通知單北市警交大字第AB11
    92755號，請求因相對人有機車停車之舉發行為，應給與精
    神補償費新臺幣800萬元，及應加付法定遲延利息，應自111
    年1月17日「舉發」之日起，至確定給付之日止。聲請人確
    實具有「中低收入戶」證明，並提出提出臺北市○○區111年
    度中低收入戶證明書為證，應予訴訟救助等語。
三、經查：聲請人所提出臺北市○○區中低收入戶證明書（見臺灣
    臺北地方法院111年度交字第90號卷第91頁、111年度救字第
    9號卷第14頁），僅得證明聲請人符合社會救助法第4條之1
    第1項所定之中低收入戶標準而獲生活扶助，而參以社會救
    助法所稱之中低收入戶並非係全無資力者。是以上資料並不
    足以顯示聲請人之全面資力狀況，無法憑以釋明其有何窘於
    生活，且缺乏經濟上之信用，而無資力支出裁判費之情。此
    外，聲請人復未提出其他足使法院信其主張為真實，且能即
    時調查之證據以為釋明，亦未提出本院管轄區域內有資力之
    人出具之保證書，依前開規定，本件訴訟救助之聲請，於法
    尚有未合，應予駁回。
四、依行政訴訟法第104條、民事訴訟法第95條、第78條，裁定
    如主文。　　　　
中　　華　　民　　國　　111 　年　　11　　月　　30　　日
                    臺北高等行政法院第五庭
                              審判長法  官　陳心弘
                                    法  官  林妙黛
                                    法  官  畢乃俊
上為正本係照原本作成。
如不服本裁定，應於送達後10日內向本院提出抗告狀（須按他造
人數附繕本）。
中　　華　　民　　國　　111 　年　　11　　月　　30　　日
                                    書記官  李依穎